臺灣新北地方法院民事裁定
111年度亡字第52號
聲  請  人  許淑惠  





相  對  人  許煌亮  


上列聲請人因宣告許煌亮死亡事件，聲請公示催告，本院裁定如
下：
    主  文
准對失蹤人許煌亮（男，民國00年0月0日生，身分證統一編號：
Z000000000號，失蹤時最後設籍地址：新北市○○區○○路0號
，即新北市板橋戶政事務所）為宣告死亡之公示催告。
該失蹤人許煌亮應於本公示催告揭示於法院公告處或資訊網路之
翌日起陸個月內，向本院陳報現尚生存，如不陳報，本院將宣告
其為死亡。
無論何人，凡知該失蹤人許煌亮之生死者，均應於上開期間內，
將其所知之事實，陳報本院。
    理  由
一、聲請意旨略以：聲請人許淑惠為相對人許煌亮之女，相對人
    於民國92年5月29日失蹤，即未歸返，音訊全無，生死不明
    ，迄今已逾19年。聲請人多次前往三峽派出所詢問相對人之
    去向，經警方告知相對人已於91年間經通報失蹤人口在案，
    爰依民法第8條及家事事件法第154條規定，聲請准予為宣告
    死亡之公示催告等語。
二、按失蹤人失蹤滿7年後，法院得因利害關係人或檢察官之聲
    請，為死亡之宣告；失蹤人為80歲以上者，得於失蹤滿3年
    後，為死亡之宣告，民法第8條第1項、第2項分別定有明文
    。次按法院准許宣告死亡之聲請者，應公示催告；公示催告
    應揭示於法院公告處、資訊網路及其他適當處所；法院認為
    必要時，並得命登載於公報或新聞紙，或用其他方法公告之
    。又前開陳報期間，自揭示之日起，應有6個月以上。失蹤
    人滿百歲者，其陳報期間，得定為自揭示之日起2個月以上
    ，家事事件法第156條、第130條第3項至第5項定有明文。
三、經查，聲請人主張之上開事實，業據其到庭陳述綦詳，復據
    證人即失蹤人之妹許金仙到庭證稱：大約73年左右最後一次
    在台南見到相對人，相對人有精神疾病，出門也不會說要去
    哪裡，因為也不認得人，每天相對人都會出去亂走，但會回
    家，73年左右相對人離開後就沒有回來，當時好像有人說相
    對人車禍，但我哥哥許煌哲沒有去處理，也沒有人去報失蹤
    ，後來是和聲請人討論後覺得要處理一下比較好等語無訛。
    再經本院依職權查閱失蹤人許煌亮之勞健保投保紀錄、近1
    年之就醫紀錄及財產所得、入出境紀錄、前案紀錄、在監在
    押紀錄之結果等資料，查無失蹤人許煌亮之勞健保及就醫紀
    錄，失蹤人無財產所得，現無在監押，亦無出境，此有失蹤
    人許煌亮之勞保與就保投保資料查詢結果、個人就醫紀錄查
    詢結果、入出境資訊連結作業資料、110年稅務電子閘門財
    產所得調件明細表、高等法院在監在押全國紀錄表、前案紀
    錄表附卷可憑。復經本院依職權向新北市政府警察局板橋分
    局函詢失蹤人是否尋獲，據函覆略以：失蹤人已於91年6月5
    日由板橋戶政事務所列管為行方不明人口在案，並檢附失蹤
    人口系統資料報表，該報表顯示板橋二戶政於91年5月30日
    報案協尋，迄今尚未尋獲，有該局111年6月28日新北警板治
    字第1113903597號函及所附失蹤人口系統資料報表在卷可稽
    。綜上調查，聲請人之主張，自堪信為真實，是本件聲請，
    核與上開規定相符，應予准許。
四、依家事事件法第156條，裁定如主文。
中　　華　　民　　國　　111 　年　　8 　　月　　1 　　日
                  家事第二庭  法  官  陳秋君
以上正本係照原本作成。　　　　　　　　　
如對本裁定抗告須於裁定送達後10日內向本院提出抗告狀，並應
繳納抗告費新臺幣1,000元整。
中　　華　　民　　國　　111 　年　　8 　　月　　1 　　日
                              書記官  林宜宣